ACORDAO-COMPLETO-2517621

ACÓRDÃO DE RELAÇÃO

ACÓRDÃO DE RELAÇÃO 2728/2021 ATA 45/2021 - PLENÁRIO

Acórdão 2728/2021-TCU-Plenário
	Os ministros do Tribunal de Contas da União, reunidos em sessão de Plenário, ACORDAM, por unanimidade, com fundamento nos artigos 143, inciso V, alínea "a", e 169, inciso V, do Regimento Interno, em determinar o arquivamento do processo a seguir relacionado, sem prejuízo de que seja dada ciência da presente deliberação aos interessados, de acordo com os pareceres emitidos nos autos.
1. Processo TC-Processo 034.837/2018-3 (RELATÓRIO DE LEVANTAMENTO) 
	1.1. Responsável: Identidade preservada (art. 55, caput, da Lei n. 8.443/1992) .
	1.2. Interessado: Identidade preservada (art. 55, caput, da Lei n. 8.443/1992) .
	1.3. Órgãos/Entidades: Agência Nacional de Energia Elétrica (Aneel) , Centrais Elétricas Brasileiras S/A (Eletrobras) , Centrais Elétricas do Norte do Brasil S/A (Eletronorte) , Companhia Hidro Elétrica do São Francisco (Chesf) , Eletrosul Centrais Elétricas S/A (Eletrosul) , Furnas Centrais Elétricas S/A (Furnas) e Ministério de Minas e Energia (MME) .
	1.4. Relator: Ministro Aroldo Cedraz.
	1.5. Representante do Ministério Público: não atuou.
	1.6. Unidade Técnica: Secretaria de Fiscalização de Infraestrutura de Energia Elétrica (SeinfraEle) .
	1.7. Representação legal: Cláudio Murta Savluchinske (CPF XXX.187.554-XX) e Fernando Rosendo de Araujo Filho, representando a Companhia Hidro Elétrica do São Francisco (procuração à peça 22) ; Leonardo Andrade Simon (CPF XXX.351.871-XX) , Maria Paula Camargo de Freitas (CPF XXX.270.001-XX) e Suelaine Brandão Caldas Sena (CPF XXX.524.441-XX) , representando a Centrais Elétricas do Norte do Brasil S/A (procurações às peças 75 e 76) ; Pablo Saint'Just Lopes (CPF XXX.797.167-XX) e Marcia Maria Magalhães Pinheiro (CPF XXX.196.527-XX) , representando a Centrais Elétricas Brasileiras S/A (procuração à peça 85) ; e Maximiliano Nagl Garcez (OAB/DF 27.889, OAB/TO 6.009A e OAB/PR 20.792) , Diego Felipe Bochnie Silva (OAB/DF 39.372 e OAB/PR 54.596) e outros, representando o Sindicato dos Trabalhadores nas Indústrias Urbanas, nas Atividades de Meio Ambiente e nos Entes de Fiscalização e Regulação dos Serviços de Energia Elétrica, Saneamento, Gás e Meio Ambiente no Distrito Federal (procuração à peça 94) .
	1.8. Determinações/Recomendações/Orientações: 
	1.8.1. considerar cumpridas as determinações constantes dos itens 9.1 e 9.2 do Acórdão 2691/2019-TCU-Plenário;
	1.8.2. considerar atendidas as recomendações constantes do item 9.3 do Acórdão 2691/2019-TCU-Plenário; 
	1.8.3. tornar insubsistente, sem necessidade de reformulação da deliberação original, a recomendação constante do item 9.4 do Acórdão 2691/2019-TCU-Plenário, frente ao fato de que será prejudicada após a provável desestatização da Eletrobras.

Agência Nacional de Energia Elétrica (Aneel), Centrais Elétricas Brasileiras S/A (Eletrobras), Centrais Elétricas do Norte do Brasil S/A (Eletronorte), Companhia Hidro Elétrica do São Francisco (Chesf), Eletrosul Centrais Elétricas S/A (Eletrosul), Furnas Centrais Elétricas S/A (Furnas) e Ministério de Minas e Energia (MME).

Identidade preservada (art. 55, caput, da Lei n. 8.443/1992).

AROLDO CEDRAZ

Cláudio Murta Savluchinske (CPF 583.187.554-72) e Fernando Rosendo de Araujo Filho, representando a Companhia Hidro Elétrica do São Francisco (procuração à peça 22); Leonardo Andrade Simon (CPF 002.351.871-51), Maria Paula Camargo de Freitas (CPF 892.270.001-78) e Suelaine Brandão Caldas Sena (CPF 896.524.441-20), representando a Centrais Elétricas do Norte do Brasil S/A (procurações às peças 75 e 76); Pablo Saint'Just Lopes (CPF 025.797.167-00) e Marcia Maria Magalhães Pinheiro (CPF 096.196.527-46), representando a Centrais Elétricas Brasileiras S/A (procuração à peça 85); e Maximiliano Nagl Garcez (OAB/DF 27.889, OAB/TO 6.009A e OAB/PR 20.792), Diego Felipe Bochnie Silva (OAB/DF 39.372 e OAB/PR 54.596) e outros, representando o Sindicato dos Trabalhadores nas Indústrias Urbanas, nas Atividades de Meio Ambiente e nos Entes de Fiscalização e Regulação dos Serviços de Energia Elétrica, Saneamento, Gás e Meio Ambiente no Distrito Federal (procuração à peça 94).

Não atuou.

RELATÓRIO DE LEVANTAMENTO (RL)

Secretaria de Fiscalização de Infraestrutura de Energia Elétrica (SeinfraEle).